臺灣高雄地方法院民事裁定            100年度監宣字第241號
聲   請   人  周家駿
受監護宣告人  廖
上列聲請人聲請監護宣告等事件，本院裁定如下：
    主    文
宣告廖（女，民國○○年○月○○日生，身分證統一編號：Ｚ000000
000號）為受監護宣告之人。
選定聲請人周家駿（男，民國○○年○月○日生，身分證統一編號：
Ｚ000000000號）為受監護宣告人廖之監護人。
指定周家驄（男，民國○○年○月○○日生，身分證統一編號：Ｚ0000
00000號）為會同開具財產清冊之人。
聲請程序費用由受監護宣告人廖負擔。
    理    由
一、聲請意旨略以：應受監護人廖為聲請人周家駿之母親，廖
    於民國99年7月2日因腦中風致呼吸衰竭使用人工呼吸器，
    致不能為意思表示或受意思表示，或不能辨識其意思表示之
    效果，因尚需辦理父親繼承之事宜，為此，依民法第14條第
    1項、民事訴訟法第597條第1項規定，准予對廖為監護宣
    告，並選定聲請人周家駿為廖之監護人；指定周家驄為會
    同開具財產清冊之人等語。
二、按「對於因精神障礙或其他心智缺陷，致不能為意思表示或
    受意思表示，或不能辨識其意思表示之效果者，法院得因本
    人、配偶、四親等內之親屬、最近一年有同居事實之其他親
    屬、檢察官、主管機關或社會福利機構之聲請，為監護之宣
    告」，98年11月23日修正生效之民法第14條第1 項定有明文
    ；次按「法院為監護之宣告時，應依職權就配偶、四親等內
    之親屬、最近一年有同居事實之其他親屬、主管機關、社會
    福利機構或其他適當之人選定一人或數人為監護人，並同時
    指定會同開具財產清冊之人」，98年11月23日修正生效之民
    法第1111條第1 項亦有明文規定。經查：
  (一)聲請人主張之上開事實，業據其提出親屬系統表、戶籍謄本
    、上琳醫院診斷證明書、身心障礙手冊、同意書等件為證，
    並經本院於100年7月25日上午10時30分，在高雄市前金區上
    琳醫院鑑定人陳韋序醫師（現為上琳醫院胸腔內科醫師）面
    前訊問廖，法官當場點呼廖姓名三次，廖無反應，經
    搖動後眼睛會張開，使用鼻胃管餵食，氣切，使用尿布，使
    用呼吸器，四肢外觀無異狀。鑑定人陳韋序醫師亦認為：廖
    有高血壓、心臟衰竭、中風引起腦病變，99年3月7日至鄭
    乃榮醫院，3月19日轉至本院，99年6月29日至高醫作氣切，
    7月2日至本院照護迄今。廖無意識，無法脫離呼吸器，由
    本院派專人照顧。屬因其他心智缺陷，致不能為意思表示或
    受意思表示，或不能辨識其意思表示之效果等語（見本院卷
    100年7月25日之勘驗筆錄）。綜合上情，堪認廖已因其他
    心智缺陷致不能為意思表示或受意思表示，或不能辨識其意
    思表示之效果，爰依法宣告廖為受監護宣告之人。
  (二)又聲請人聲請選定由其擔任廖之監護人乙節，查聲請人為
    廖之子，了解其財務狀況，且全體兄弟姊妹亦同意由其擔
    任廖之監護人等情，是由其擔任廖之監護人，尚符合其
    最佳利益，爰選定聲請人為廖之監護人，其應負責護養、
    照顧及妥善治療廖身體及生活，並依民法第1112條之規定
    ，其於執行有關受監護人之生活、護養療治及財產管理之職
    務時，應尊重受監護人之意思，並考量其身心狀態與生活狀
    況。
  (三)另聲請人聲請指定周家驄擔任會同開具財產清冊之人乙節，
    查周家驄亦為廖之子，了解廖生活、財務狀況，且全體
    兄弟姊妹亦同意由其擔任會同開具財產清冊之人等情，本院
    認由其擔任會同開具財產清冊之人，尚無不當，本院爰依上
    揭法條規定，指定周家驄擔任會同開具財產清冊之人。
三、又依民法第1113條準用同法第1099條、1099條之1 之規定，
    於監護開始時，監護人對於受監護宣告人廖之財產，應會
    同周家驄，於2個月內開具財產清冊並陳報法院，於完成並
    陳報法院前，監護人對於受監護人之財產，僅得為管理上必
    要之行為，附此敘明。
四、依民事訴訟法第608條第1項，裁定如主文。
中    華    民    國    100    年    7    月    29    日
                     家事法庭 法  官  劉建利
以上正本證明與原本無異。
本件不得抗告（主文第一項依法不得抗告；第二、三項亦經當事
人捨棄抗告，亦不得抗告）。
中    華    民    國    100    年    8    月    1    日
                               書記官  張金蘭